臺灣新北地方法院三重簡易庭小額民事判決
                                   111年度重小字第2575號
原      告  莊雅櫻  
訴訟代理人  陳育龍  
被      告  李偉誌  

上列當事人間請求侵權行為損害賠償事件，經本院於民國111年1
0月18日言詞辯論終結，判決如下：
    主      文
被告應給付原告新臺幣壹萬壹仟元。
訴訟費用確定為新臺幣壹仟元由被告負擔。
本判決得假執行。
    事實及理由
一、原告主張：被告於民國111年2月28日0時12分許，駕駛車牌
    號碼000-0000號自用小貨車(下稱系爭小貨車)，行經新北市
    ○○區○○○路00巷0號前時，不慎擦撞原告於該址架設之遮雨棚
    架（下稱系爭遮雨棚），致系爭遮雨棚因毀損而不堪使用，
    原告因而支出修復費用新臺幣（下同）13,000元，被告事後
    同意賠償上開金額，惟僅給付2,000元，尚有11,000元未依
    約給付。為此，爰依侵權行為之法律關係提起本訴，並聲明
    ：被告應給付原告11,000元。
二、被告則以：我已賠償原告2,000 元，後有打給訴外人即原告
    之配偶陳福順表示身上有8,000元可以馬上賠償，另有3,000
    元要去借，惟遭陳福順拒絕，嗣我向朋友借錢時，朋友跟說
    我直行在線內，怎麼會撞到原告的遮雨棚，系爭遮雨棚應有
    過低或超出道路之情事，我不需要全額賠償等語置辯。並聲
    明為：原告之訴駁回。
三、按汽車行駛時，駕駛人應注意車前狀況，並隨時採取必要之
    安全措施，道路交通安全規則第94條第3 項規定明文。原告
    主張被告於前開時、地駕駛系爭小貨車因疏未注意系爭遮雨
    棚高度而不慎碰撞系爭遮雨棚，致系爭遮雨棚受損，原告因
    而支付修復費用13,000元乙節，業據其提出新北市政府警察
    局路交通事故當事人登記聯單、初步分析研判表、系爭遮雨
    棚受損照片、修繕費用單據等件為證，復為被告所不爭執，
    足見被告駕車疏未注意車前狀況，有違道路交通安全規則第
    94條第3 項之規定，堪認被告對本件事故之發生，具有過失
    甚明。被告固另以前詞置辯，惟參以系爭遮雨棚受損照片，
    可見系爭遮雨棚與一樓頂樓板同高，尚無設置過低之情事，
    復觀諸北市政府警察局新莊分局交通事故調查卷宗所附之現
    場照片，並未見系爭遮雨棚有何超出道路邊緣之情形，是被
    告上開所辯，尚乏所據，自無從憑採。
四、按和解，當事人如以他種之法律關係或以單純無因性之債務約束等，替代原有之法律關係而成立者，為屬於創設性之和解；倘以原來而明確之法律關係為基礎而成立者，則屬認定性之和解。以原來明確之法律關係為基礎而成立之和解，僅有認定效力，債權人非不得依原來之法律關係，訴請債務人給付，祇法院不得為與和解結果相反之認定而已（最高法院88年度台上字第143號判決意旨參照）。查，本件事故後被告即先賠償原告2,000元，復被告再傳送訊息表示願於111年3月3日拿11,000元和解，原告亦要求被告履行等情，業據原告提出LINE對話記錄為證，可知兩造業基於明確之侵權行為法律關係成立和解，自屬認定性和解，原告非不得復依侵權行為之法律關係起訴，且兩造均應受契約內容之拘束，是原告請求被告給付尚未清償之11,000元，即屬有據。
五、從而，原告依侵權行為之法律關係，請求被告給付11,000元
    ，為有理由，應予准許。
六、本件事證已臻明確，兩造其餘主張、陳述並所提證據，經本
    院審酌後，認均與本件判斷結果無影響，爰不予一一論述，
    附此敘明。
七、本件係適用小額程序所為被告敗訴之判決，爰依民事訴訟法
    第436條之20規定，依職權宣告假執行。並依同法第436條之
    19規定，確定訴訟費用額為1,000元（即第一審裁判費），
    由被告負擔。
八、訴訟費用負擔之依據：民事訴訟法第78條。
中　　華　　民　　國　　111 　年　　11　　月　　11　　日
                           臺灣新北地方法院三重簡易庭 
                                 法  官  洪任遠
以上正本係照原本作成。
如不服本判決，應於送達後20日內，向本院提出上訴狀，並表明
上訴理由（上訴理由應表明1、原判決所違背之法令及具體內容
。2、依訴訟資料可認為原判決有違背法令之具體事實。），如
於本判決宣示後送達前提起上訴者，應於判決送達後20日內補提
上訴理由書（須附繕本），如未於上訴後20日內補提合法上訴理
由書，法院得逕以裁定駁回上訴。
中　　華　　民　　國　　111 　年　　11　　月　　11　　日
　　　　　　　　　　　            書記官  楊家蓉